臺灣彰化地方法院刑事判決　　　　　　 100年度易字第993號
公　訴　人　臺灣彰化地方法院檢察署檢察官
被　　　告　許詔樵
上列被告因竊盜案件，經檢察官提起公訴（100 年度偵緝字第39
9 號），本院判決如下：
    主  文
許詔樵結夥三人以上、攜帶兇器竊盜，累犯，處有期徒刑拾月；
扣案之鋸子壹支、鏟子貳支、麻繩壹條均沒收。又竊盜，累犯，
處有期徒刑肆月。應執行有期徒刑壹年；扣案之鋸子壹支、鏟子
貳支、麻繩壹條均沒收。
    犯罪事實及理由
一、犯罪事實
（一）許詔樵前於民國96年間，因施用毒品案件，經臺灣高等法
      院臺中分院以96年度上訴字第1828號判決處有期徒刑4 月
      確定（第1 案）。又因詐欺案件，經本院以96年度彰簡字
      第674 號判決處有期徒刑3 月確定（第2 案）。再因施用
      毒品案件，經本院以96年度訴字第2328號判決處有期徒刑
      7 月、4 月、7 月，應執行有期徒刑1 年3 月確定（第3
      案）。上開3 案經裁定另定應執行刑為有期徒刑1 年8 月
      確定。另因竊盜案件，經本院以97年度彰簡字第229 號判
      決處有期徒刑3 月確定（第4 案）。上開應執行之有期徒
      刑1 年8 月及第4 案接續執行，於98年6 月5 日縮短刑期
      假釋出監，嗣於98年9 月20日假釋期滿未經撤銷假釋，其
      未執行之刑，以已執行論（本案因而構成累犯）。
（二）詎許詔樵仍不知警惕，而為下列犯行：
    1.緣林世加（林世加涉案部分，業經本院以99年度易字第12
      27號判決判處有期徒刑9 刑確定）於99年4 月間某日，途
      經彰化縣田中鎮○○里○○路○ 段159 巷、坐落彰化縣田
      中鎮○○段第796 地號之農田，見張良治所種植之五葉松
      價值不斐，而生為自己不法所有之犯意。先向不知情之張
      如松（張如松業經臺灣彰化地方法院檢察署署檢察官以99
      年度偵字第7820號為不起訴處分確定）探詢農田附近路況
      ，並委請張如松代為確認前述農田所在位置。後林世加邀
      約洪佳安（洪佳安涉案部分，業經本院以99年度易字第12
      27號判決判處應執行有期徒刑10月確定）及許詔樵一同參
      與，3 人遂於99年4 月15日晚間某時，由洪佳安駕駛車牌
      號碼VI-1857 號自用小貨車（車主為不知情之黃木根，即
      洪佳安雇主業伯龍之合夥股東）搭載許詔樵、林世加，同
      至張如松位在彰化縣田中鎮○○里○○路○ 段140 號住處
      ，共同謀議竊取五葉松。3 人謀議既定，林世加、洪佳安
      、許詔樵乃基於為自己不法所有之竊盜犯意聯絡，結夥三
      人同至前述農田附近，再推由洪佳安在貨車上把風待命，
      由林世加及許詔樵分持林世加所有、客觀上可作為兇器使
      用之鋸子1 支及鏟子2 支，進入農田內挖取張良治所有之
      五葉松3 棵（價值共約新臺幣【下同】4 萬2 千元），竊
      得後，再以洪佳安所有之麻繩1 條綁住五葉松，將竊得之
      五葉松拖運至貨車上。經竊得2 棵較小之五葉松並搬運至
      貨車上後，另1 棵較大之五葉松因無法僅憑許詔樵、林世
      加及洪佳安3 人之力搬運上車，遂由林世加以其所持用之
      門號0000-000000 號行動電話（未扣案）撥打張如松持用
      之門號0000-000000 號行動電話，通知張如松幫忙，之後
      林世加、洪佳安及許詔樵即再駕車返回張如松住處，惟張
      如松不願參與，推由友人段宜宏隨同林世加、洪佳安及許
      詔樵返回行竊現場，協助搬運五葉松。嗣經農田旁之住戶
      張福利發覺報警，警方到達時，段宜宏尚未幫忙搬運五葉
      松，林世加、洪佳安、許詔樵及段宜宏見狀旋駕車逃逸，
      經警在後追緝，前揭小貨車不慎撞及彰化縣田中鎮○○路
      與酪農路交岔路口附近之道路指示標誌，4 人乃棄車分頭
      逃逸。
    2.許詔樵及洪佳安逃至彰化縣北斗鎮○○里○○路○ 段39號
      前，2 人竟分別意圖為自己不法之所有，各自徒手竊取陳
      淑柔所有之腳踏車各1 臺（1 台價值約2 千元，共計4 千
      元），許詔樵得手後騎至彰化縣北斗鎮○○里○○路○○
      道路，並將腳踏車棄置在該處後逃逸。
（三）嗣經警逮捕洪佳安後循線查獲上情，並扣得前開林世家所
      有之鋸子1 支、鏟子2 支，洪佳安所有之麻繩1 條。
（四）案經張良治告訴暨彰化縣警察局田中分局報請臺灣彰化地
      方法院檢察署檢察官偵查起訴。
二、理由
（一）被告許詔樵於本院準備程序中，就上揭犯罪事實均為有罪
      之陳述，且所犯係死刑、無期徒刑、最輕本刑為3 年以上
      有期徒刑以外之罪，經本院依刑事訴訟法第273 條之1第1
      項之規定，裁定獨任進行簡式審判程序。
（二）上揭犯罪事實，業據被告許詔樵坦承不諱，核與共同被告
      林世加及洪佳安迭於警、偵訊所供情節相符，並經證人即
      被害人張良治、陳淑柔、證人即一同目擊且為報案人張福
      利之妻陳麗姬於警詢時指述綦詳，復有彰化縣警察局田中
      分局扣押筆錄、扣押物品目錄表、行動電話0000000000號
      、0000000000號通聯調閱查詢單、雙向通聯紀錄、贓物認
      領保管單2 紙、贓證物暨現場照片共18張在卷可稽，此外
      ，並有扣案之鋸子1 支、鏟子2 支、麻繩1 條在卷可資佐
      證，足認被告之自白確與事實相符，被告許詔樵之上開竊
      盜犯行堪予認定。
（三）按攜帶兇器竊盜罪係以行為人攜帶兇器竊盜為其加重條件
      ，此所謂兇器，其種類並無限制，凡客觀上足以對人之生
      命、身體、安全構成威脅，具有危險性之兇器均屬之，且
      祇須行竊時攜帶此種具有危險性之兇器為已足，並不以攜
      帶之初有行兇之意圖為必要（最高法院79年臺上字第5253
      號判例意旨參照）。查被告許詔樵與共犯林世加、洪佳安
      所持供竊盜使用之鋸子1 支及鏟子2 支，均係金屬製品，
      質地堅硬，客觀上足對人之生命、身體、安全構成威脅，
      具有危險性，自屬兇器無訛。
（四）被告行為後，刑法第321 條於100 年1 月26日修正公布，
      自同年月28日起施行。修正前刑法第321 條第1 項規定為
      ：「犯竊盜罪而有左列情形之一者，處6 月以上、5 年以
      下有期徒刑：一於夜間侵入住宅或有人居住之建築物、船
      艦或隱匿其內而犯之者。二毀越門扇、牆垣或其他安全設
      備而犯之者。三攜帶兇器而犯之者。四結夥三人以上而犯
      之者。五乘火災、水災或其他災害之際而犯之者。六在車
      站或埠頭而犯之者。」，修正後刑法第321 條第1 項則規
      定為：「犯竊盜罪而有下列情形之一者，處6 月以上、5
      年以下有期徒刑，得併科新臺幣10萬元以下罰金：一侵入
      住宅或有人居住之建築物、船艦或隱匿其內而犯之者。二
      毀越門扇、牆垣或其他安全設備而犯之者。三攜帶兇器而
      犯之者。四結夥三人以上而犯之者。五乘火災、水災或其
      他災害之際而犯之者。六在車站、埠頭、航空站或其他供
      水、陸、空公眾運輸之舟、車、航空機內而犯之者。」。
      修正後該條項規定除增加得併科罰金之規定外，並刪除原
      第1 款「於夜間」之要件，且就第6 款增加「航空站、其
      他供水、陸、空公眾運輸之舟、車、航空機內」之要件，
      擴大加重竊盜罪之適用範圍，經比較新、舊法律，修正後
      刑法第321 條第1 項並無有利於被告之情形，依刑法第2
      條第1 項前段規定，自應用行為時法即修正前刑法第321
      條第1 項規定。
（五）核被告許詔樵就上開犯罪事實（二）1.所為，係犯修正前
      刑法第321 條第1 項第4 款、第3 款之結夥三人以上、攜
      帶兇器竊盜罪；被告許詔樵就犯罪事實（二）2.所為，則
      係犯刑法第320 條第1 項之竊盜罪。被告許詔樵與林世加
      、洪佳安3 人間，就前揭犯罪事實（二）1.所為之竊盜犯
      行，有犯意聯絡及行為分擔，為共同正犯。又被告許詔樵
      所犯上開2 罪間，犯意各別，行為互殊，應予分論併罰。
（六）被告許詔樵曾有前開犯罪事實部分所述之論罪科刑執行情
      形，今被告於有期徒刑執行完畢後，5 年以內故意再犯本
      件有期徒刑以上之罪，為累犯，應依刑法第47條第1 項之
      規定加重其刑。
（七）爰審酌被告許詔樵正值青年，不思以正當方式取物，即行
      竊取他人物品，顯然欠缺法治觀念，所為侵害他人財產法
      益，且係以結夥三人、攜帶兇器之方式為之，危害社會治
      安甚鉅；惟其坦承犯行，尚有悔意，暨審酌其智識程度、
      生活狀況等一切情狀，分別量處如主文所示之刑，並定應
      執行刑。
（八）末查，扣案鋸子1 支及鏟子2 支屬共同被告林世家所有，
      麻繩1 條為共同被告洪佳安所有，且均係供本案犯罪所用
      之物，業據被告許詔樵供明在卷，基於共犯連帶沒收理論
      ，對被告許詔樵亦應依刑法第38條第1 項第2 款之規定，
      諭知沒收。
三、應適用之法條：
（一）刑事訴訟法第273 條之1 第1 項，第299 條第1 項前段、
      第310 條之2 、第454 條第1項。
（二）刑法第2 條第1 項前段、第28條、修正前刑法第321 條第
      1 項第3 款、第4 款、刑法第320 條第1 項、第47條第1
      項、第38條第1 項第2 款、第51條第5款。
（三）刑法施行法第1 條之1 第1 項、第2 項前段。
四、如不服本件判決，得自收受送達之日起10日內，向本院提起
    上訴。
本案經檢察官葉柏岳到庭執行職務。
中    華    民    國   100    年    9     月    23    日
                  刑事第五庭    法  官  周淡怡
以上正本證明與原本無異。
如不服本判決應於收受判決後10日內向本院提出上訴書狀，並應
敘述具體理由；其未敘述上訴理由者，應於上訴期間屆滿後20日
內向本院補提理由書（均須按他造當事人之人數附繕本）「切勿
逕送上級法院」。
告訴人或被害人對於判決如有不服具備理由請求檢察官上訴者，
其上訴期間之計算係以檢察官收受判決正本之日期為準。
中    華    民    國   100    年    9     月    23    日
                                書記官  陳文新
附錄論罪科刑法條全文
中華民國刑法第320條
意圖為自己或第三人不法之所有，而竊取他人之動產者，為竊盜
罪，處5  年以下有期徒刑、拘役或 5 百元以下罰金。
意圖為自己或第三人不法之利益，而竊佔他人之不動產者，依前
項之規定處斷。
前二項之未遂犯罰之。
修正前中華民國刑法第321條第1項
犯竊盜罪而有下列情形之一者，處 6 月以上、5 年以下有期徒
刑：
一、於夜間侵入住宅或有人居住之建築物、船艦或隱匿其內而犯
    之者。
二、毀越門扇、牆垣或其他安全設備而犯之者。
三、攜帶兇器而犯之者。
四、結夥三人以上而犯之者。
五、乘火災、水災或其他災害之際而犯之者。
六、在車站、埠頭、航空站或其他供水、陸、空公眾運輸之舟、
    車、航空機內而犯之者。